臺灣臺北地方法院刑事判決             100年度易字第2392號
公  訴  人  臺灣臺北地方法院檢察署檢察官
被      告  武一華
上列被告因恐嚇案件，經檢察官聲請簡易判決處刑（100 年度偵
字第13369 號），本院受理後（100 年度簡字第3004號），認不
宜逕以簡易判決處刑，改依通常程序審理，並判決如下：
    主  文
武一華以加害生命之事，恐嚇他人致生危害於安全，處拘役貳拾
日，如易科罰金，以新臺幣壹仟元折算壹日。
    事  實
一、武一華與蕭世典為鄰居，分別居住在臺北市○○區○○街14
    7 號4 樓及5 樓，因武一華認蕭世典常於深夜製造噪音，影
    響其安寧，於民國100 年3 月1 日零時30分許，邀同蕭世典
    至上址1 樓理論時，竟因而心生不滿，對蕭世典恫嚇稱「我
    跟你說我殺過人了啦，你不要再逼我再殺一次」等語，以此
    加害他人生命之事，恐嚇蕭世典，致生危害於蕭世典之安全
    。
二、案經蕭世典訴由臺北市政府警察局大安分局報告臺灣臺北地
    方法院檢察署檢察官偵查後聲請簡易判決處刑。
    理  由
壹、程序事項：
    本件被告武一華所犯係死刑、無期徒刑、最輕本刑為3 年以
    上有期徒刑以外之罪，其於準備程序中就被訴事實為有罪之
    陳述，經法官告知簡式審判程序之旨，並聽取公訴人、被告
    之意見後，經本院裁定改行簡式審判程序。
貳、實體事項:
一、上揭犯罪事實，業據被告武一華於本院審理時坦承不諱，核
    與證人即告訴人蕭世典於警詢及偵查中之指述情節相符，並
    有臺北市政府警察局大安分局100 年7 月28日北市警安分刑
    字第10032038500 號函附之當日爭執時之錄音光碟譯文一紙
    （詳偵卷第33頁）在卷可佐，足見被告之自白與事實相符，
    堪以採信。是本件事證明確，被告犯行洵堪認定，應予依法
    論科。
二、核被告所為，係犯刑法第305 條之恐嚇危安罪。爰審酌被告
    前無科刑紀錄，此有臺灣高等法院被告前案紀錄表1 份附卷
    可參，素行良好，今因居住安寧之事與告訴人發生爭執，未
    循理性溝通，反出言恫嚇告訴人，行為殊不可採，然考量其
    情緒一時失控，乃口不擇言，惡性尚非重大，於犯後尚能坦
    認犯行，態度堪稱良好，以及其生活狀況、與被害人之關係
    、犯罪所生之危險及損害等一切情狀，量處如主文所示之刑
    ，並諭知易科罰金之折算標準，以示警惕。
據上論斷，應依刑事訴訟法第452 條、第284 條之1 、第273 條
之1 第1 項、第299 條第1 項前段，刑法第305 條、第41條第1
項前段，刑法施行法第1 條之1 ，判決如主文。
本案經檢察官林彥均到庭執行職務
中    華    民    國   100    年    10    月    21    日
                  刑事第八庭    法  官  黃志中
以上正本證明與原本無異。
如不服本判決應於收受送達後10日內向本院提出上訴書狀，並應
敘述具體理由；其未敘述上訴理由者，應於上訴期間屆滿後20日
內向本院補提理由書（均須按他造當事人之人數附繕）「切勿逕
送上級法院」。
                                書記官  汪郁棨
中    華    民    國   100    年    10    月    21    日
附錄論罪科刑條文：
中華民國刑法第305條
（恐嚇危害安全罪）
以加害生命、身體、自由、名譽、財產之事，恐嚇他人致生危害
於安全者，處 2 年以下有期徒刑、拘役或 3 百元以下罰金。